臺灣臺北地方法院民事裁定　　　　　　　100年度司字第419號
聲　請　人　姜孟璋
代　理　人　尤英夫律師
　　　　　　黃宗哲律師
相　對　人　姜明甫即之太一木業股份有限公司清算人
上列當事人間聲請解任清算人事件，本院裁定如下：
    主  文
聲請駁回。
聲請程序費用由聲請人負擔。
    理  由
一本聲請意旨略以：相對人矇騙本院經准許呈報太一木業股份有
  限公司（下稱太一公司）清算人備查後，即向法務部行政執行
  署桃園執行處（下稱桃園執行處）遞狀，聲請其為太一公司清
  算人，就太一公司積欠新台幣（下同）400 萬元地價稅，竟主
  張拍賣太一公司名下坐落桃園縣楊梅鎮○○段1033地號等22筆
  不動產，但上開不動產經桃園執行處鑑價僅值3 億6890元，與
  聲請人請人估價應值5、6億元以上，相對人有控制太一公司財
  產，不分配予各股東之情事。而太一公司積欠地價稅已久，聲
  請人於99年10月20日發函要求相對人出售部分土地，以便清償
  稅款，相對人置之不理，且聲請人獲悉桃園執行處將拍賣上開
  不動產，於99年12月5 日發函要求相對人減少拍賣土地，亦未
  獲置理，聲請人再於99年12月6 日，發函要求相對人勿賤賣土
  地，亦無結果，相對人違反公司法第326 條之善良管理人注意
  義務，應解任清算人職務，改選任他人擔任。而聲請人為太一
  公司股東，股權占1/2以上，爰依公司法第323條第2 項、民法
  第39條規定，聲請解任相對人為太一公司之清算人云云。
二按法院因監察人或繼續一年以上持有已發行股份總數百分之三
  以上股份股東之聲請，得將清算人解任。公司法第323條第2項
  定有明文。次按清算人，法院認為有必要時，得解除其任務。
  民法第39條亦定有明文。查太一公司全部股數為1 萬3437股，
  聲請人於90年8月8日迄今持有股數5872股，約占43.7% ，有股
  東名冊在卷，聲請人自屬太一公司繼續一年以上持有已發行股
  份總數百分之三以上股份股東。次查，太一公司因有於開始營
  業後自行停止營業六個月以上，由主管機關臺北市政府商業以
  100年2月10日北市商二字第10036084400 號函核定命令解散，
  經臺北市政府商業處以100年6月20日以府產業商字第10037188
  700 號函廢止公司登記在案，此有公司登記資料在卷可稽。且
  太一公司之章程並未另行規定清算人選，股東會迄未另行選任
  清算人，依公司法第322條第1項前段規定，應以太一公司全體
  董事即姜孟璋、姜鏡泉、姜明甫為清算人，有太一公司章程在
  卷。嗣姜明甫經本院以100年度司司字第426號呈報清算人事件
  准予備查，此經調閱該卷宗，查閱屬實。再查，太一公司因積
  欠地價稅，名下不動產遭桃園執行處鑑價拍賣，該鑑定價格為
  桃園執行處依拍賣程序所為之鑑價，尚非相對人所得決定，且
  聲請人主張太一公司名下22筆不動產價值5、6億元，僅提出「
  羅姐」預估5 億2916萬元之書面，並無鑑定人之姓名、專業等
  資料，更無鑑價之詳細資料，自不足採信。從而，相對人尚無
  違反善良管理人注意義務而有不能勝任太一公司清算人之情事
  ，故聲請人聲請解任相對人為太一公司之清算人，為無理由，
  應予駁回。
三依非訟事件法第175條規定，裁定如主文。
中    華    民    國   100    年    12    月    30    日
                  民事第六庭    法  官  姜悌文
以上正本係照原本作成
本裁定不得聲明不服
中    華    民    國   100    年    12    月    30    日
                                書記官  羅振仁